【裁判字號】    88,簡上,470
【裁判日期】    890113
【裁判案由】    給付票款
【裁判全文】
臺灣臺北地方法院民事判決  八十八年度簡上字第四七○號
    上  訴  人  鎕山企業股份有限公司
    法定代理人  甲○○
    訴訟代理人  乙○○
    被上訴人    中國國際商業銀行股份有限公司大安分公司
                        設台北市○○路○段六十二號
    法定代理人  丁○○  住同右.
    訴訟代理人  丙○○  住同右.
                麥嘉雲  住同右.
右當事人間請求給付票款事件，上訴人對於中華民國八十八年五月二十四日本院台北
簡易庭八十八年度北簡字第四一三○號第一審判決提起上訴，本院判決如左：
    主  文
原判決關於命上訴人連帶給付被上訴人新台幣壹佰玖拾陸萬壹仟佰元及如附表所示
提示日起至清償日止，按年息百分之六計算之利息部分，及該部分假執行之宣告，暨
除確定部分外訴訟費用之裁判均廢棄。
右廢棄部分，被上訴人在第一審之訴駁回。
第一、二審訴訟費用除確定部分外，由被上訴人負擔。
    事  實
甲、上訴人方面：
一、聲明：如主文所示。
二、陳述：除與原審判決書所載者相同茲予引用外，補稱：上訴人並未於被上訴人所
    提出之四紙支票上背書，該支票上均非上訴人公司之印章，而上訴人雖與原審之
    另一被告泉升實業股份有限公司（下稱泉升公司）有生意往來，惟上訴人並未授
    權泉升公司以上訴人名義為背書行為。
三、證據：除援用原審之立證方法外，提出上訴人公司和法定代理人之印鑑章一份、
    上訴人公司之簡便章一份為證。
乙、被上訴人方面：
一、聲明：駁回上訴。
二、陳述：除與原審判決書所載者相同茲予引用外，補稱：上訴人公司可能有很多個
    印章，而票據只要具備必要記載事項即可。
丙、本院依職權訊問證人李文城。
    理  由
一、本件被上訴人於原審起訴主張：原審之被告泉升公司，持原審之另一被告富舜興
    業股份有限公司（下稱富舜公司）為發票人，台灣區中小企業銀行豐原分行為付
    款人，金額分別為拾柒萬壹仟伍佰元、伍拾捌萬伍仟元、伍拾萬捌仟佰元
    、肆拾陸萬陸仟伍佰元，並均經泉升公司和上訴人背書之支票四紙，向被上訴人
    申請票據融資。嗣被上訴人於到期日後，將該四紙支票提示，竟均遭退票，爰依
    票據關係，請求上訴人與原審之其他被告泉升公司、富舜公司連帶給付票款壹佰
    玖拾陸萬壹仟佰元，及如附表所示提示日起至清償日止，按年息百分之六計算
    之利息。上訴人則以上開四紙支票上，有關上訴人之背書部分，均非上訴人所為
    ，且上開支票上背書之印章，亦非上訴人公司和法定代理人之印章，資為抗辯。
二、經查：本件被上訴人於原審所提出之四紙支票上，有關上訴人之背書部分，係原
    審之另一被告泉升公司法定代理人之配偶即訴外人李文城，於未經上訴人授權之
    情況下，私刻上訴人公司和法定代理人之印章，而擅自背書於上開四紙支票上，
    業據證人李文城於本院審理中結證屬實；參以，上開支票上有關上訴人公司和法
    定代理人之印章，與被上訴人於原審所提出之上訴人公司變更登記事項卡上，上
    訴人公司和法定代理人之印鑑章明顯不同，並與上訴人於本院審理中提出上訴人
    公司和法定代理人之印章，亦不相符。是本件上訴人抗辯上開支票，有關上訴人
    背書部分，並非上訴人所為，洵屬可採。故本件上開支票上，有關上訴人背書部
    分既非上訴人所為，上訴人自不負背書人之責任。從而，被上訴人依票據關係，
    請求上訴人與原審之其他被告泉升公司、富舜公司連帶給付票款壹佰玖拾陸萬壹
    仟佰元，及如附表所示提示日起至清償日止，按年息百分之六計算之利息，為
    無理由，不應准許，應予駁回。原審就此部分判命上訴人應連帶給付，並為假執
    行之宣告，尚有未洽。上訴意旨指摘原判決不當，求予廢棄改判，為有理由，應
    予准許。
四、據上論結，本件上訴為有理由，依民事訴訟法第四百三十六條之一第三項、第四
    百五十條、第七十八條、第四百六十三條，判決如主文。
中      華      民      國    八十九    年      一      月     十三     日
                        民事第六庭審判長法官  蕭忠仁
                                        法官  吳素勤
                                        法官  姜悌文
右為正本係照原本作成
如對本判決上訴，須於判決送達後廿日內向本院提出上訴狀
中      華      民      國    八十九    年      一      月     十三     日
                                  法院書記官  黃幸珍


司法院資訊處製作；財團法人民間司法改革基金會備份。
